臺灣板橋地方法院刑事裁定　　　　　　95年度交聲字第1411號
原處分機關　交通部公路總局臺北區監理所板橋監理站
異　議　人
即受處分人　甲○○
上列受處分人因違反道路交通管理處罰條例案件，對於交通部公
路總局臺北區監理所板橋監理站中華民國95年8 月10日所為之處
分（原處分案號：板監裁字裁41-ACV204709、41-ACV204710號）
，聲明異議，本院裁定如下：
    主  文
異議均駁回。
    理  由
一、按道路交通管理處罰條例所稱之汽車，包括機器腳踏車，該
    條例第3 條第8 款定有明文。次按汽車駕駛人，行經有燈光
    號誌管制之交岔路口闖紅燈者，處新臺幣（下同）1,800 元
    以上5,400 元以下罰鍰；而汽車駕駛人，駕駛汽車有違反本
    條例之行為，經交通勤務警察或依法令執行交通稽查任務人
    員制止時，不聽制止或拒絕停車接受稽查而逃逸者，除按各
    該條規定處罰外，處新臺幣3,000 元以上6,000 元以下罰鍰
    ，道路交通管理處罰條例第53條第1 項、第60條第1 項分別
    定有明文。又汽車駕駛人之行為有左列情形之一，當場不能
    或不宜攔截製單舉發者，得對汽車所有人逕行舉發處罰：「
    …一、闖紅燈或平交道。」，道路交通管理處罰條例第7 條
    之2 第1 項第1 款亦有明定。
二、原處分意旨略以：本件原舉發機關即臺北市政府警察局中正
    第一分局交通分隊以異議人即受處分人甲○○所有車牌號碼
    為J6P-277 號重型機車，於民國95年7 月24日上午10時02分
    許，行經臺北市○○○路與寧波西街交叉口時，有駕車行經
    有燈光號誌管制之交岔路口闖紅燈及違反處罰條例之行為，
    拒絕停車接受稽查而逃逸之違規行為，經警員當場記下車號
    、車型及確認後，並以受處分人所有之機車有違反道路交通
    管理處罰條例第53條第1 項、第60條第1 項規定之事實掣單
    逕行舉發，嗣原處分機關乃據之依同條例第53條第1 項、第
    60條第1 項之規定，於95年8 月10日，分別以板監裁字裁
    41- ACV204709 、41-ACV204710號裁決書裁處處罰鍰1,800
    元、30 00 元。
三、異議意旨則略以：異議人固不否認於上開時、地確有騎乘機
    車行經臺北市○○○路與寧波西街之事實，惟渠於當時見號
    誌將由綠燈轉換黃燈，乃加速通過路口，通過後未遇見警交
    人員，亦無聽聞警笛聲（未有印象），且該路段在燈號切換
    後車流量很大，很難闖紅燈，故應無闖紅燈與拒絕稽查之違
    規行為，爰依法聲明異議云云。
四、經查：
（一）、本件異議人即受處分人甲○○於95年7 月24日上午10時
        02分許，騎乘車牌號碼J6P-277 號重型機車，行經臺北
        市○○○路與寧波西街時，因駕車行經有燈光號誌管制
        之交岔路口闖紅燈及違反處罰條例之行為，拒絕停車接
        受稽查而逃逸之違規事實，經警當場記下車號、廠牌、
        顏色後，嗣經查詢上開車籍資料互核相符，而由臺北市
        政府警察局中正第二分局交通分隊於95年7 月24日逕行
        舉發，異議人於同年7 月31日提出申訴，經原舉發機關
        於95年8 月9 日以北市警中正二分交字第09531859700
        號函知異議人「查臺端所有J6P-277 號普通重型機車於
        違規時間行經本市○○○路至寧波西街時，適逢該路口
        燈號為紅燈，該車駕駛人未依號誌指示停等，由羅斯福
        路北向南闖紅燈行駛，本分局執勤員警適時以手勢及警
        笛示意停車，駕駛人未依指示停車接受稽查且加速駛離
        ；當時執勤員警在近距離記下車號，經車籍查詢車號、
        車型及顏色與臺端所有J6P-277 號普通重型機車相符，
        另本案為當場攔停不停而逃逸，執勤員警依道路交通管
        理處罰條例第60條第1 項逕行依法告發並無違誤之處」
        ，嗣原處分機關於95年8 月10日分別以板監裁字裁41-A
        CV204709號、裁41-ACV204710號違反道路交通管理事件
        裁決書，裁處機車駕駛人即異議人罰鍰1,800 元、3,00
        0 元，異議人於收受該裁決書後，於同年8 月10日聲明
        異議等情，有上開裁決書、申訴書、臺北市政府警察局
        95年7 月24日北市警交大字第ACV204709 號、ACV20471
        0 號舉發違反道路交通管理事件通知單及原舉發機關上
        開函件影本等件附卷可稽。
（二）、又異議人騎乘前開重型機車於上揭時間，經過上開舉發
        地點為異議人所不爭執，僅辯稱：羅斯福路的車流量很
        大，游警官說伊當時闖紅燈，伊真的沒有印象云云。惟
        查，本件業據證人即當時現場舉發之警員游君毅於本院
        調查時到庭證稱：「當天我是在羅斯福路寧波西街口值
        玉山制服警衛勤務，當時我是站在如圖2 （卷附庭呈現
        場圖一紙）所示的地方，就是靠近寧波西街西南角的方
        向，當時寧波西街由西向東往中正紀念堂的方向是綠燈
        ，當時異議人是由北向南（由台大醫院、中山南路的方
        向騎過來往羅斯福路）羅斯福路跟寧波西街路口的時候
        是紅燈，當天寧波西街車流量並不是很大，異議人當時
        為了要閃右邊的車流量就開到如圖1 所示的地方，當時
        異議人距離我右前方大約有七、八公尺處被我發現，當
        時我有鳴笛二次，當時異議人被我看到時已經快過了寧
        波西街，異議人有看到我鳴笛，後來異議人就直接加速
        由北往南往羅斯福路開過去，拒絕停車接受稽查，我就
        馬上將違規闖紅燈的機車車號、時間記在告發單的封面
        ，我想說當時因為勤務在身不方便追逐，因為基於安全
        考量及比例原則，等勤務結束之後，我就回分隊用警用
        電腦查詢，等資料符合之後，我就依據該資料開立罰單
        ；當時異議人闖紅燈違規，我的印象很深刻，當天我是
        服玉山勤務，有穿著制服及反光背心，當時我鳴笛的時
        候，異議人也有注意到，我們的眼光也有注視，當時異
        議人看到鳴笛也有嚇一大跳，異議人的眼神很驚訝。」
        等語明確（見卷附本院95年11月27日訊問筆錄）。觀諸
        證人游君毅所言，就其執行交通警衛勤務當時交通狀況
        、異議人所駕機車不遵號誌闖紅燈及未依指示停車接受
        稽查之違規經過至其略記異議人車輛特徵後，返隊查詢
        驗證所記資料有無與電腦資料相符而後舉發等情節詳述
        具體明確而不中斷，亦與異議人到庭陳述該日有駕駛上
        開機車行經該路段之事實相符；又對照證人所述執勤位
        置及異議人機車前行經過與卷附現場圖，可知，證人執
        行交通警衛勤務當時所處位置與異議人所駕駛機車行駛
        路徑相近，雖不及拍照為證，然於短距離下所記車牌、
        車型、顏色，依受有執行交通勤務專業訓練之員警所視
        他人車輛特徵、違規情形，通常較一般人注意，況於近
        距離下所為，且已經電腦資料查詢確認下，兼衡證人即
        本件舉發員警游君毅證述與異議人間並無何身分利害業
        務關係，當無嫌隙，衡情應無甘冒偽證罪刑責風險而設
        詞構陷異議人之理，從而，既查無任何證據足資證明執
        勤員警有何捏造事實違法取締之不法情事，並參酌警員
        執行公務時，本身即受有行政懲處責任之監督，且其到
        庭具結作證，更係以刑事責任擔保其證言之真實性，其
        證言又與事實無悖，是其證述應非子虛，自足採信。異
        議人上揭所辯，顯係卸責之詞，無法資為免責之依據。
（三）、綜上所述，本件異議人上揭駕車行經有燈光號誌管制之
        交岔路口闖紅燈及違反道路交通管理處罰條例之行為，
        拒絕停車接受稽查而逃逸之違規事實，應堪認定。原處
        分機關援引首揭法條分別裁處異議人罰鍰1,800 元、
        3,000 元，依法並無不合，異議人聲明異議顯無理由，
        應予駁回。
五、據上論斷，應依道路交通案件處理辦法第19條，裁定如主文
。
中　　華　　民　　國　　96　　年　　1 　　月　　31　　日
                  交通法庭    法  官 陳坤地
上列正本證明與原本無異。
如不服本裁定，應於裁定送達後五日內向本院提出抗告狀。
                               書記官 林壯隆
中　　華　　民　　國　　96　　年　　2 　　月　　5 　　日
